pt-BR: Método de montagem da bandeira: Suporte para antena; Suporte para guidão (moto/quadriciclo); Suporte para engate; Suporte para placa de licença; Suporte magnético; Suporte para retrovisor; Braçadeira de rack de teto/santo antônio; Suporte de ventosa; Braçadeira de porta-malas/capô; Suporte de janela; Presilha de janela; Outros
hr-HR: Način montaže zastave: Nosač za antenu; Nosač za upravljač (motocikl / ATV); Nosač za kuku; Nosač za registarsku pločicu; Magnetski nosač; Nosač za retrovizor; Stezaljka za krovni nosač / zaštitni luk; Nosač s vakuumskom priljepnicom; Stezaljka za prtljažnik / poklopac motora; Nosač za prozor; Kopča za prozor; Ostalo
cs: Způsob upevnění vlajky: Uchycení na anténu; Uchycení na řídítka (motocykl/čtyřkolka); Uchycení na tažné zařízení; Uchycení na SPZ; Magnetické uchycení; Uchycení na zrcátko; Svorka na střešní nosič / ochranný rám; Přísavný držák; Svorka na kufr/kapotu; Držák na okno; Klip na okno; Jiné
ro-RO: Metoda de montare a steagului: Montură pentru antenă; Montură pentru ghidon (motocicletă/ATV); Montură pentru cârligul de remorcare; Montură pentru placa de identificare; Montură magnetică; Montură pentru oglindă; Clemă pentru portbagaj de pavilion/roll bar; Montură cu ventuză; Clemă pentru portbagaj/capotă; Suport pentru geam; Clemă pentru geam; Altele
nb: Monteringsmetode for flagg: Antennefeste; Styrefeste (motorsykkel/ATV); Tilhengerfeste; Nummerskiltfeste; Magnetfeste; Speilfeste; Takstativ- / veltebøyleklemme; Sugekoppfeste; Bagasjerom- / panserklemme; Vindusbeslag; Vindusklemme; Annet
hu: Zászlófelszerelés módja: Antennás rögzítés; Kormányra rögzítés (motorkerékpár / ATV); Vonóhorgos rögzítés; Rendszámtáblás rögzítés; Mágneses rögzítés; Tükörre rögzítés; Tetőcsomagtartó / bukócső bilincs; Tapadókorongos rögzítés; Csomagtartó / motorháztető bilincs; Ablakkonzol; Ablakcsipesz; Egyéb
ko: 깃발 장착 방식: 안테나 마운트; 핸들바 마운트(오토바이/ATV); 히치 마운트; 번호판 마운트; 자석 마운트; 미러 마운트; 루프 랙/롤 바 클램프; 흡착컵 마운트; 트렁크/후드 클램프; 창문 브래킷; 창문 클립; 기타
sl-SI: Način montaže zastave: Nosilec za anteno; Nosilec za krmilo (motorno kolo/ATV); Nosilec za vlečno kljuko; Nosilec za registrsko tablico; Magnetni nosilec; Nosilec za ogledalo; Objemka za strešni prtljažnik/varnostno kletko; Nosilec s priseskom; Objemka za prtljažnik/pokrov motorja; Okenski nosilec; Sponka za okno; Drugo
vi: Phương pháp gắn cờ: Gắn ăng-ten; Gắn ghi đông (mô tô/ATV); Gắn rơ moóc; Gắn biển số; Gắn bằng nam châm; Gắn gương; Kẹp giá nóc/thanh chống lật; Gắn bằng cốc hút; Kẹp cốp/nắp ca-pô; Giá đỡ cửa sổ; Kẹp cửa sổ; Khác
fi: Lipun kiinnitysmenetelmä: Antennikiinnitys; Ohjaustankokiinnitys (moottoripyörä/mönkijä); Vetokoukkukiinnitys; Rekisterikilpikiinnitys; Magneettikiinnitys; Peilikiinnitys; Kattoteline-/turvakaarikiinnike; Imukuppikiinnitys; Tavaratilan/konepellin kiinnike; Ikkunakiinnike; Ikkunaklipsi; Muu
ja: フラグマウント方法: アンテナマウント; ハンドルバーマウント (オートバイ/ATV); ヒッチマウント; ライセンスプレートマウント; マグネットマウント; ミラーマウント; ルーフラック/ロールバークランプ; 吸盤マウント; トランク/フードクランプ; ウィンドウブラケット; ウィンドウクリップ; その他
th: วิธีการติดตั้งธง: ติดเสาอากาศ; ติดแฮนด์ (มอเตอร์ไซค์/ATV); ติดจุดพ่วงท้าย; ติดป้ายทะเบียน; ติดแม่เหล็ก; ติดกระจกมองข้าง; หนีบแร็คหลังคา/โรลบาร์; ติดด้วยถ้วยดูด; หนีบกระโปรงหลัง/ฝากระโปรงรถ; ขายึดหน้าต่าง; คลิปหนีบกระจกหน้าต่าง; อื่นๆ
ru: Способ крепления флага: Крепление на антенну; Крепление на руль (мотоцикл/квадроцикл); Крепление на фаркоп; Крепление на номерной знак; Магнитное крепление; Крепление на зеркало; Зажим на багажник/дугу безопасности; Крепление на присоске; Зажим на багажник/капот; Оконный кронштейн; Оконный зажим; Другое
pl: Metoda mocowania flagi: Montaż na antenie; Montaż na kierownicy (motocykl/quad); Montaż na haku holowniczym; Montaż przy tablicy rejestracyjnej; Uchwyt magnetyczny; Montaż na lusterku; Uchwyt do bagażnika dachowego/klatki; Montaż na przyssawce; Uchwyt na klapę bagażnika/maskę; Wspornik okienny; Klips na szybę; Inny
es: Método de montaje de bandera: Montaje de antena; Montaje de manillar (motocicleta/ATV); Montaje de enganche; Montaje en matrícula; Montaje magnético; Montaje de espejo; Abrazadera de portaequipajes/barra antivuelco; Montaje con ventosa; Abrazadera de maletero/capó; Soporte de ventana; Clip de ventana; Otro
zh-CN: 旗帜安装方法: 天线安装; 车把安装（摩托车/ATV）; 拖车钩安装; 车牌安装; 磁性安装; 后视镜安装; 车顶架/防滚架夹; 吸盘安装; 后备箱/引擎盖夹; 车窗支架; 车窗夹; 其他
sk-SK: Metóda montáže vlajky: Držiak na anténu; Držiak na riadidlá (motocykel/štvorkolka); Držiak na ťažné zariadenie; Držiak na evidenčné číslo vozidla; Magnetický držiak; Držiak na zrkadlo; Svorka na strešný nosič / ochranný rám; Držiak s prísavkou; Svorka na kufor/kapotu; Držiak na okno; Klip na okno; Iné
zh-TW: 旗幟安裝方式: 天線安裝; 手把安裝 (機車 / ATV); 拖車架安裝; 車牌安裝; 磁性安裝; 後視鏡安裝; 車頂架 / 防滾籠夾具; 吸盤安裝; 後車廂 / 引擎蓋夾具; 車窗支架; 車窗夾; 其他
da: Monteringsmetode for flag: Antennemontering; Styrmontering (motorcykel/ATV); Montering på anhængertræk; Montering på registreringsskilt; Magnetisk montering; Spejlmontering; Klemme til tagbøjle/styrtbøjle; Montering med sugekop; Klemme til bagagerum/motorhjelm; Vinduesbeslag; Vinduesklemme; Andet
sv: Flaggmonteringsmetod: Antennfäste; Styrfäste (motorcykel/ATV); Dragkroksfäste; Registreringsskyltsfäste; Magnetfäste; Spegelfäste; Takräckes-/störtbågeklämma; Sugkoppsfäste; Baklucke-/motorhuvsklämma; Fönsterfäste; Fönsterklämma; Övrigt
en: Flag mounting method: Antenna mount; Handlebar mount (motorcycle/ATV); Hitch mount; License plate mount; Magnetic mount; Mirror mount; Roof rack/roll bar clamp; Suction cup mount; Trunk/hood clamp; Window bracket; Window clip; Other
lt-LT: Vėliavos tvirtinimo būdas: Antenos laikiklis; Vairo laikiklis (motociklui / keturračiui); Vilkties laikiklis; Valstybinio numerio laikiklis; Magnetinis laikiklis; Veidrodžio laikiklis; Stogo bagažinės / apsauginio lanko spaustukas; Laikiklis su siurbtuku; Bagažinės / variklio dangčio spaustukas; Lango kronšteinas; Lango segtukas; Kita
nl: Montagemethode vlag: Antennebevestiging; Stuurbevestiging (motorfiets/ATV); Trekhaakbevestiging; Kentekenplaatbevestiging; Magnetische bevestiging; Spiegelbevestiging; Imperiaal-/rolbeugelklem; Zuignapbevestiging; Kofferbak-/motorkapklem; Raambeugel; Raamclip; Overige
it: Metodo di montaggio della bandiera: Montaggio su antenna; Montaggio su manubrio (moto/ATV); Montaggio su gancio di traino; Montaggio su targa; Montaggio magnetico; Montaggio su specchietto; Morsetto per portapacchi/roll bar; Montaggio a ventosa; Morsetto per bagagliaio/cofano; Staffa per finestrino; Clip per finestrino; Altro
pt-PT: Método de fixação da bandeira: Suporte para antena; Suporte para guiador (motociclo/ATV); Suporte para reboque; Suporte para matrícula; Suporte magnético; Suporte para espelho; Grampo para barras de tejadilho/roll bar; Suporte de ventosa; Grampo para bagageira/capô; Suporte de janela; Mola para janela; Outro
fr: Méthode de fixation d'un drapeau: Support d’antenne; Support de guidon (moto/VTT); Support d’attelage; Support de plaque d’immatriculation; Support magnétique; Support de rétroviseur; Pince pour galerie de toit/arceau; Support à ventouse; Pince pour coffre/capot; Support de fenêtre; Pince de fenêtre; Autre
bg-BG: Метод за монтаж на флага: Монтаж на антена; Монтаж на кормило (мотоциклет/АТВ); Монтаж на теглич; Монтаж на регистрационна табела; Магнитен монтаж; Монтаж на огледало; Скоба за багажник на покрив / ролбар; Монтаж с вендуза; Скоба за багажник / преден капак; Стойка за прозорец; Щипка за прозорец; Друго
tr: Bayrak dikme yöntemi: Anten montajı; Gidon montajı (motosiklet/ATV); Çeki demiri montajı; Plaka montajı; Manyetik montaj; Ayna montajı; Tavan bagajı/devrilme barı kelepçesi; Vantuzlu montaj; Bagaj/kaput kelepçesi; Cam braketi; Cam klipsi; Diğer
de: Befestigungsmethode der Fahne: Antennenhalterung; Lenkerhalterung (Motorrad/ATV); Anhängerkupplungshalterung; Kennzeichenhalterung; Magnethalterung; Spiegelhalterung; Dachträger-/Überrollbügelklemme; Saugnapfhalterung; Kofferraum-/Motorhaubenklemme; Fensterhalterung; Fensterclip; Sonstige
el: Μέθοδος στερέωσης σημαίας: Βάση κεραίας; Βάση τιμονιού (μοτοσικλέτας/ATV); Βάση κοτσαδόρου; Βάση για πινακίδα; Μαγνητική βάση; Βάση καθρέπτη; Σφιγκτήρας σχάρας οροφής/roll bar; Βάση με βεντούζα; Σφιγκτήρας πορτμπαγκάζ/καπό; Στήριγμα παραθύρου; Κλιπ παραθύρου; Άλλο